【裁判字號】    98,審消債清,12
【裁判日期】    980210
【裁判案由】    聲請清算程序
【裁判全文】
臺灣高雄地方法院民事裁定          98年度審消債清字第12號
聲  請  人  甲○○
上列當事人聲請消費者債務清理事件，本院裁定如下：
    主  文
聲請人應於本裁定送達後十四日內，補提如附表所示之證明文件
到院。
    理  由
一、按債務人對於金融機構因消費借貸、自用住宅借款、信用卡
    或現金卡契約而負債務，在聲請更生或清算前，應提出債權
    人清冊，以書面向最大債權金融機構請求協商債務清償方案
    並表明共同協商之意旨；債務人聲請更生時，應提出財產及
    收入狀況說明書及其債權人、債務人清冊，消費者債務清理
    條例（下稱本條例）第151 條第1 項及第43條第1 項分別定
    有明文。又聲請更生或清算不合程式、不備其他要件或拒絕
    提出關係文件者，法院應以裁定駁回之，但其情形可以補正
    者，法院應定期間先命補正，復為本條例第8 條、第46條所
    明定。
二、本件聲請意旨略以：其有不能清償債務情事，前已提出債權
    人清冊，以書面向最大債權金融機構請求共同協商債務清償
    方案，協商成立，惟因不可歸責於聲請人之事由致履行原協
    商內容顯有重大困難，且其無擔保或無優先權之債務總額未
    逾新臺幣1,200 萬元，復未經法院裁定開始清算程序或宣告
    破產，爰聲請清算等語。
三、經查：聲請人雖曾依照中華民國銀行公會會員辦理消費金融
    案件無擔保債務協商機制與金融機構成立協商，然債權人清
    冊所列臺灣中小企業銀行股份有限公司之農地貸款為有擔保
    債權，及慶豐商業銀行之無擔保信用貸款等，顯未參與該次
    協商，是本件聲請人聲請清算，顯未遵循本條例第151 條第
    1 項規定對於金融機構因消費借貸、自用住宅借款、信用卡
    或現金卡契約所負債務與全體債權金融機構先行債務協商之
    機制，爰定期命聲請人於消費者債務清理條例施行後，依金
    融機構債務協商機制規定檢附資料向最大債權金融機構申請
    協商，並補提如附表所示證明文件及其他關係文件到院，如
    逾期未補正，則駁回其清算聲請。
中    華    民    國    98    年    2     月    10    日
              民事第四庭    法      官  林玉心
以上正本係照原本作成。
本件不得抗告
中    華    民    國    98    年    2     月    10    日
                            書  記  官  吳良美
附表：
1.提出於消費者債務清理條例施行後，聲請人向最大債權金融機
  構檢附下列資料：(1)前置協商申請書正本(2)身份證正反面影本
  (3)前置協商申請人財產及收支狀況說明書正本(4)債權人清冊（
  檢附向財團法人金融聯合徵信中心申請金融機構債權人清冊正
  本）(5)近2 年度綜合所得資料清冊及最近1 個月核發之財產資
  料清單(6)近3 個月薪資證明文件(7)勞工保險被保險人投保資料
  表及明細正本（如無投保則無須提供）申請協商之證明文件（
  須提出全部申請資料及最大債權金融機構收受之證明）。
2.上開申請協商成立或不成立之證明文件（例如最大債權金融機
  構於聲請人申請協商後30日不開始協商，或自開始協商之翌日
  起逾90日協商不成立，或拒絕協商而退件，本項證明文件如於
  14日內無法提出請先提出已向最大債權銀行申請之證明，如郵
  寄申請資料之回執等）。
3.請釋明債務人聲請清算前2 年每月實際向各債權人清償之貸款
  數額及明細資料影本（含無擔保及有擔保債務清償明細；如聲
  請人未保留相關證據，請逕向最大債權銀行申請清償明細資料
  ）。
4.聲請人於最近1 個月內財團法人聯合徵信中心之綜合信用報告
  書。
5.聲請人如有其他財產如人壽保險單、投資型保險單、儲蓄型保
  險單、股票、基金或其他財產及收入，亦應併為陳明其種類之
  現值金額及提出證明文件影本。
6.96年度薪資扣繳憑單及97年1 月迄今薪資證明（請勿以轉帳資
  料代替，如無法提出薪資資料，請提出收入切結書）。
7.聲請人擔任負責人之澎發麵包坊於聲請人聲請更生前5 年內之
  營利事業所得稅申報書、營業人營業稅額申報書影本，及平均
  每月營業額之證明文件影本。
8.依法應分擔扶養彭蔡寸義務之人數、分擔比例、家族系統表及
  每月扶養鄧麗媛8000元、彭輔庭8000元、彭蔡寸5000元支出金
  額證明資料。
9.受扶養人彭蔡寸97年國稅局財產歸屬資料、95年及96年綜合所
  得稅資料，及身份證資料影本，及聲請人96年財產歸屬資料清
  單。
10.應分擔撫養彭輔庭、彭蔡寸之義務人97年之國稅局財產歸屬資
  料、95年及96年綜合所得稅資料，及身份證資料影本（如分擔
  扶養彭輔庭為聲請人及聲請人配偶，則無庸提出上開財稅身份
  資料）。
11.受扶養人彭蔡寸及應分擔撫養彭蔡寸、彭輔庭之義務人最新戶
  籍謄本（記事欄請勿省略，如分擔扶養彭輔庭為聲請人及聲請
  人配偶，則無庸提出上開戶籍資料）。
12.聲請更生前2 年內每月支出勞健保費、房屋貸款費、瓦斯費、
  膳食費、租金證明資料影本。另釋明租賃物之地址為何及需另
  租賃房屋之理由。
13.請提出聲請人繳交農地或貸款之不動產土地登記謄本、建物登
  記謄本及房屋稅單資料影本。另提出上開不動產之課稅現值證
  明資料（請向稅捐機關申請），另請提出門牌高雄市○○區○
  ○街485 之1 號房地之最新土地建物謄本，及說明為何有另租
  屋之必要。
14.請提出聲請人設定抵押予台灣中小企業銀行之農地土地登記謄
  本。
15.聲請人聲請前2 年（即自96年1 月12日起至98年1 月13日止）
  之財產變動狀況：包含就不動產、動產所為之所有有償（買賣
  、互易、設定抵押權等）、無償（贈與、第三人清償等）行為
  所生之財產變動；倘於該段期間曾經取得或喪失不動產所有權
  ，應詳為標明不動產之坐落地號、建號及其取得或出售之對價
 （買賣契約等）相關資料。
16.請提出聲請人經臺灣中小企銀承認，將房屋貸款債務移轉由第
  三人彭淑貞承擔之證明資料影本。
17.其餘有不能清償或有不能清償之虞之相關證明文件（例如生病
  、非自願性失業等）。


司法院資訊處製作；財團法人民間司法改革基金會備份。
